臺灣雲林地方法院民事判決
110年度簡上字第45號
上  訴  人  陳吳月霞
            王鵬雄  
共      同
訴訟代理人  陳威任  
            黃俊仁律師
被  上訴人  王元亨實業有限公司

法定代理人  王元亨  
訴訟代理人  吳啟勳律師
上列當事人間請求遷讓房屋等事件，上訴人對於民國110年5月27
日本院北港簡易庭109年度港簡字第135號第一審判決提起上訴，
本院於111年1月26日言詞辯論終結，判決如下：
    主  文
上訴駁回。
第二審訴訟費用由上訴人負擔。
    事實及理由
一、被上訴人主張：
  ㈠被上訴人起訴主張：
　⒈訴外人雲林縣北港鎮公所（下稱北港鎮公所）與長展建設股
    份有限公司（下稱長展公司）於民國86年11月26日依中央政
    府促進民間參與公共建設等政策辦法，簽訂北港鎮第一公有
    零售市場獎勵民間投資興建住宅商業大樓合約書（下稱系爭
    投資興建大樓合約書），約定由北港鎮公所提供雲林縣○○鎮
    ○○段000地號土地（於92年2月26日逕行分割為同段270、270
    -1地號土地）及訴外人寺廟小西天所有同段245地號土地，
    供長展公司興建住宅商業大樓（即龍華富貴市場大樓即北港
    鎮第一公有零售市場興建大樓，下稱系爭大樓）以經營市場
    、出租管理營利，並設定地上權予長展公司，而長展公司則
    應依上開契約第13條約定給付租金予北港鎮公所，租金數額
    依法令規定最低標準繳納。嗣長展公司因積欠房屋稅，經法
    務部行政執行署嘉義分署（下稱嘉義行政執行分署）以99年
    度房稅執字第61792號房屋稅條例執行事件拍賣長展公司就
    系爭大樓地上1樓、地下1、2樓之經營管理權，被上訴人於1
    03年12月10日以新臺幣（下同）3,489萬元拍定買受並取得
    權利移轉證書，由被上訴人取得系爭大樓地上1樓、地下1、
    2樓之經營管理權。
  ⒉上訴人陳吳月霞為承租人，邀同上訴人王鵬雄為連帶保證人
    ，於108年1月11日與被上訴人簽訂「北港鎮第一公有零售市
    場店鋪租賃契約書」（下稱系爭租約），承租門牌號碼雲林
    縣○○鎮○○路000○000號建物（下稱系爭建物），即系爭大樓
    地上（下）第一樓編號第A6、A7號店鋪，使用面積各為24.2
    2平方公尺，租賃期間皆自108年1月1日起至同年12月31日止
    ，每月租金均為16,400元。然上訴人陳吳月霞於108年12月3
    1日租期屆滿後，未遷讓返還系爭建物，而無權占有系爭建
    物迄今。系爭租約既已屆期，上訴人陳吳月霞自應將系爭建
    物返還被上訴人，又上訴人陳吳月霞於租期屆滿後繼續使用
    系爭建物為無權占有，違反租賃契約，致被上訴人受有相當
    於租金之損害，上訴人陳吳月霞應依契約負損害賠償責任，
    而上訴人王鵬雄為其連帶保證人，被上訴人自得依系爭租約
    之約定，請求上訴人自109年1月1日起至遷讓返還系爭建物
    之日止，按月連帶賠償相當於租金之損害額3萬2,800元，為
    此，爰依系爭租約第2條第㈡款後段、租賃物返還請求權，及
    連帶保證之法律關係提起本件訴訟。
  ㈡被上訴人於本院除引用原審之陳述及舉證外，並補稱：
　⒈上訴人於上訴狀主張系爭建物為訴外人陳威任(即上訴人陳吳
    月霞之子)占有使用，並提出上證1本院109年度訴字第434號
    回復原狀等事件勘驗筆錄為證，惟依民事訴訟法第436-1條
    第3項規定準用第447條之規定，要屬新攻擊或防禦方法，不
    得提出。況且系爭建物為上訴人陳吳月霞占有使用乙節，為
    上訴人於原審所不爭執之事項，且經原審偕同兩造協議簡化
    爭點，列為不爭執事項。退一步言之，系爭租約之承租人為
    上訴人陳吳月霞，陳威任則為上訴人陳吳月霞之子，縱有使
    用上訴人陳吳月霞所承租之系爭建物，於法亦屬占有輔助人
    而已。
　⒉被上訴人因為拍定取得經營管理權是權利之基礎，而系爭建
    物原先是由長展公司出租給上訴人陳吳月霞，依強制執行法
    第98條之規定，此租賃關係仍拘束被上訴人陳吳月霞，因此
    在行政執行署移交說明會上處理租約問題，至於拍賣當時點
    交與否，在本件訴訟並非重點，何況在移交會議上就點交已
    發生移轉之效力。而104年後上訴人陳吳月霞與長展公司租
    約到期，改由兩造訂立租約，一年一換，直到最後時間到了
    沒有再續約，所以被上訴人是根據兩造租賃關係之法律規定
    ，在法律上本來就是權利正當行使，於法並無不當。
　⒊上訴人陳吳月霞與被上訴人所簽立之系爭租約第1條載明：「
    ㈠店鋪位置：本大樓地上(下)第1樓編號第A6號店鋪。門牌號
    碼：雲林縣○○鎮○○路000號。㈡使用面積：24.22平方公尺」
    、「㈠店鋪位置：本大樓地上(下)第1樓編號第A7號店鋪。門
    牌號碼：雲林縣○○鎮○○路000號。㈡使用面積：24.22平方公
    尺」。其中兩店鋪，總面積各為21.12平方公尺、附屬建物(
    陽台)3.10平方公尺，合計皆為24.22平方公尺，此亦與系爭
    建物登記第一類謄本之登記內容相符，並無上訴人陳吳月霞
    所稱出租面積與登記面積不符合之情形。
　⒋兩造於系爭租約第7條第1款約定：「乙方(上訴人)如違約不
    於租賃期滿或中途終止時，交還本店鋪；或於租賃期間不依
    約給付租金或違反第4條使用租賃限制之約定者，乙方應負
    損害賠償責任」。系爭租約之承租人即上訴人陳吳月霞於租
    賃期間屆滿未交回系爭建物，屬無權占用被上訴人得使用收
    益之系爭建物，造成被上訴人受有相當於租金之損害，上訴
    人陳吳月霞應依系爭租約約定負損害賠償責任。而上訴人王
    鵬雄於系爭租約上連帶保證人欄位上簽名及蓋章，表明願擔
    任系爭租約之連帶保證人，其自應與上訴人陳吳月霞負連帶
    賠償責任。
二、上訴人則以：
　㈠上訴人於原審抗辯：
　⒈經營權為債權，其與對房屋建物所有權之占有使用物權權能
    不同，我國民法物權編，亦無所謂經營權之規定，也未有任
    何法律規定此一權利之存在，且使用、收益之權能，乃是所
    謂之用益物權，被上訴人既非系爭大樓之所有人，對系爭大
    樓亦無所有權，何來用益物權之權能，被上訴人之主張顯屬
    無據。又被上訴人並非系爭建物之所有人，亦無承租權，更
    無轉租之權，且簽訂系爭租約當時亦非系爭建物之占有人，
    則被上訴人又如何交付系爭建物供上訴人占有使用之權？被
    上訴人既未因系爭租約而交付系爭建物占有，又何來依系爭
    租約請求遷讓房屋之權？上訴人陳吳月霞縱對北港鎮公所名
    下之系爭建物為無權占有，惟可對上訴人陳吳月霞主張返還
    無權占有者，亦為北港鎮公所。是被上訴人並非訴請上訴人
    陳吳月霞返還無權占有系爭建物之適格之人。
  ⒉上訴人陳吳月霞自90年間即已承租系爭建物而占有使用迄今
    ，係由地主及建物所有權人北港鎮公所手中合法、公然地取
    得系爭建物之占有使用收益，並非因系爭租約交付占有使用
    。換言之，上訴人陳吳月霞並非因被上訴人起訴所據之系爭
    租約，而為系爭建物之占有使用。
  ⒊依北港鎮公所與長展公司所簽立之系爭投資興建大樓合約書
    第5、6、7條規定，系爭大樓地下第二層停車場及地上第一
    層及地下第一層，原本依建築使用目的及計畫，即為系爭大
    樓之公有建物部分，且北港鎮公所是有計畫要優先配租給原
    市場承租戶之公有零售市場。而早在北港鎮公所與長展公司
    簽訂上開合約前之84年4月間，北港鎮公所即發函通知第一
    零售市場之店鋪攤商使用人，要訂立公有市場分配使用之合
    約，且要依照合約規定繳納15％工程配合款，工程竣工後，
    攤商使用人得依北港鎮公所之租賃條件，對店鋪房屋享有永
    久租賃權，此即上開合約書簽定由來。而北港鎮公所雖與長
    展公司簽立上開合約書，卻未訂定、實施北港鎮第一公有零
    售市場公辦民營之市場經營管理方式，長展公司依上開合約
    第5、6、7條，僅有得承諾取得公有市場公辦民營之獎勵民
    間投資者資格，換言之，長展公司並無任何授權、委託經營
    系爭大樓店鋪之權源及辦法存在。被上訴人所執不動產經營
    管理權利移轉證書，其內容所載經營管理權，對北港鎮公所
    而言乃不存在之債權，即言之，長展公司不具備經營、管理
    系爭大樓店鋪之權限及依據，則被上訴人即無由以拍賣方式
    拍得此不存在之權利。
  ⒋被上訴人是出租經營權，系爭建物乃他人之物，非其出租之
    標的。被上訴人在出租當時及本件起訴皆主張出租自己所有
    之權利，而非出租他人之物，且被上訴人請求返還系爭建物
    ，並未言明究竟本於何請求權主張，為返還系爭建物之占有
    抑或返還房屋之所有，又系爭建物非被上訴人所有，被上訴
    人無權訴請返還系爭建物歸其所有。
  ⒌被上訴人請求返還之系爭建物面積，與實際系爭建物房屋登
    記之面積，及上訴人陳吳月霞目前所實際使用之系爭建物面
    積均不相同。且本件未經測量，而出租面積與建物謄本之測
    量登載面積也不相同，究竟被上訴人要主張返還何面積？
  ⒍系爭租約雖有上訴人王鵬雄為連帶保證人之簽名，然系爭租
    約關於連帶保證人之責任約定，僅於第8條可見，而其連帶
    保證責任之約定，是以公證書載明金錢債務逕受強制執行時
    ，其效力及於連帶保證人，然系爭租約並無公證書之存在，
    則既無公證書存在，也無公證書載明金錢債務逕受強制執行
    之事實，則所謂連帶保證責任之發生，因條件不存在而無由
    發生本件所謂連帶保證之責任，故上訴人王鵬雄就系爭租約
    之連帶保證責任即未發生，亦不生連帶給付不當得利之問題
    。
　㈡上訴人於本院除引用原審之陳述及舉證外，並補稱：
　⒈北港鎮公所雖曾函覆表示其就系爭建物在125年12月31日前，
    並無經營管理權，亦無權將地上第一層之市場攤位等另行出
    租及收益，有關該市場之出租及收益皆由經營管理者處理。
    此乃行政機關自我放棄權利之不正確法律概念之錯誤表示。
    然此錯誤表示也不意謂北港鎮公所有同意或授權被上訴人出
    租其鎮有財產。而被上訴人也自始不承認其是出租他人之物
    而為簽訂系爭租約。因此北港鎮公所表示其無權出租系爭建
    物，並不當然表示系爭建物已由被上訴人出租，被上訴人已
    代為出租或以己意出租系爭建物。本件被上訴人一直是以其
    有經營管理權而為出租。
　⒉在嘉義行政執行分署之經營管理權拍賣公告中，早已註明:「
    本件拍賣不點交」，所以在被上訴人拍定取得長展公司經營
    權後迄今，因未點交排除占有之情事，故被上訴人在拍定經
    營權後，根本從未取得對於系爭建物之事實上占有，更無從
    交付系爭建物，而有為出租系爭建物之事實能力。
　⒊上訴人陳吳月霞於市場改建完成之91年開始，即與北港鎮公
    所簽訂市場租約而占有使用系爭建物，一直到103年1月間，
    猶有與北港鎮公所簽訂市場租賃契約書。而在102年10月間
    上訴人陳吳月霞已將此兩間店鋪之占有使用權轉讓給元福麻
    油廠負責人陳威任。此有雲林縣稅務局102年10月28日通知
    元福麻油廠負責人陳威任應給付長展公司之租金，以現金或
    票據移繳給該局收取支付長展公司所欠房屋稅款之函文，可
    以證明早在被上訴人103年拍定，104年取得經營權之前，系
    爭建物早就由元福麻油廠負責人陳威任在占有使用中。
　⒋系爭建物實際面積均為28.1平方公尺，而系爭租約中，A6及A
    7面積各為24.22平方公尺，故系爭租約出租之面積與建物面
    積不相符。被上訴人亦未釋明系爭租約所指之店鋪面積24.2
    2平方公尺之範圍，也未確定系爭租約之位置是在建物何處
    ？多出來之3.88平方公尺是在系爭建物何處位置？
三、被上訴人於原審起訴聲明：㈠上訴人陳吳月霞應將系爭建物
    騰空並返還予被上訴人；㈡上訴人陳吳月霞、王鵬雄應自109
    年1月1日起至返還上開建物之日止，按月連帶給付被上訴人
    32,800元；㈢請准供擔保宣告假執行。上訴人於原審則答辯
    聲明：㈠被上訴人之訴駁回；㈡如受不利判決，願供擔保請准
    宣告免為假執行。原審判決被上訴人全部勝訴，上訴人不服
    ，提起上訴，於本院上訴聲明：㈠原判決廢棄；㈡被上訴人在
    第一審之訴及假執行之聲請均駁回。被上訴人於本院則答辯
    聲明：上訴駁回。
四、兩造不爭執之事項：
　㈠雲林縣○○鎮○○段000○號即門牌號碼：中山路152號1樓（編號A
    6店舖、使用面積24.22㎡）、同段364建號即門牌號碼：中山
    路154號1樓（編號A7店舖、使用面積24.22㎡）（即本件系爭
    建物）為北港鎮所有，建物謄本登記管理者為北港鎮公所。
  ㈡北港鎮公所與長展公司於86年11月26日簽訂系爭投資興建大
    樓合約書，約定由北港鎮公所提供土地供長展公司興建系爭
    大樓。興建完成後，系爭大樓之地上1樓、地下1、2樓由長
    展公司取得經營權，享有經營管理、出租、收益之權利，期
    間為36年（自90年1月1日起至125年12月31日止）。
  ㈢嗣長展公司因經營不善，積欠房屋稅款，經嘉義行政執行分
    署以99年度房稅執字第61792號房屋稅條例執行事件公開拍
    賣長展公司就系爭大樓地上1樓、地下1、2樓之經營管理權
    ，被上訴人於103年12月10日得標買受，並繳足全部價金，
    經該署104年3月2日嘉執義99年房稅執字第00000000號核發
    不動產經營管理權利移轉證書，而取得該不動產之經營管理
    權。
  ㈣北港鎮公所函覆原審，該公所就系爭建物於125年12月31日前
    ，並無經營管理權，亦無權將地上第一層之市場攤位等另行
    出租及收益，有關該市場之出租及收益皆由經營管理者處理
    。
  ㈤被上訴人與上訴人陳吳月霞就系爭建物於108年1月11日簽立
    系爭租約，並由上訴人王鵬雄為連帶保證人，就系爭建物之
    2間店鋪，約定租期皆為108年1月1日起至108年12月31日止
    ，租金各為每月16,400元。嗣租期屆滿，兩造並未訂立新租
    約，被上訴人已催告上訴人陳吳月霞返還系爭建物，並於10
    9年2月14日對上訴人提起本件訴訟。
  ㈥上訴人自109年1月1日起至今，皆未給付租金或不當得利或其
    他金額予被上訴人。
  ㈦上訴人於被上訴人103年12月拍定取得系爭建物之經營管理權
    之前，與北港鎮公所間有抽籤分配之關係，與長展公司間有
    簽訂租賃契約之關係，持續占有使用系爭建物10多年。
  ㈧被上訴人得標買受之長展公司就系爭大樓地上1樓、地下1、2
    樓之經營管理權，嘉義行政執行分署並無點交該部分建物，
    且拍賣公告記載為「本件拍賣不點交」。
五、兩造之爭點：
　㈠兩造之租約到期，被上訴人依系爭租約第2條及民法第455條
    前段租賃物返還請求權，請求上訴人陳吳月霞返還系爭建物
    予被上訴人，有無理由？
  ㈡被上訴人依系爭租約第7條第1項及連帶保證之法律關係，請
    求上訴人應自109年1月1日起至遷讓返還系爭建物之日止，
    按月連帶給付被上訴人32,800元，有無理由？
六、本院之判斷：
  ㈠按判決書內應記載之理由，如第二審關於攻擊或防禦方法之
    意見及法律上之意見與第一審判決相同者，得引用之，民事
    訴訟法第454條第2項前段定有明文。上揭規定依同法第436
    條之1第3項規定，亦為對於簡易程序第一審裁判之上訴程序
    所準用。本院對於兩造所提出之攻擊、防禦方法之意見及法
    律上意見，除補充敘述如下外，其餘與第一審判決相同，茲
    引用之。
  ㈡按「當事人不得提出新攻擊或防禦方法。但有下列情形之一
    者，不在此限：一、因第一審法院違背法令致未能提出者。
    二、事實發生於第一審法院言詞辯論終結後者。三、對於在
    第一審已提出之攻擊或防禦方法為補充者。四、事實於法院
    已顯著或為其職務上所已知或應依職權調查證據者。五、其
    他非可歸責於當事人之事由，致未能於第一審提出者。六、
    如不許其提出顯失公平者。前項但書各款事由，當事人應釋
    明之。違反前二項之規定者，第二審法院應駁回之。」民事
    訴訟法第447條定有明文，且該條規定於簡易程序之上訴程
    序所準用，同法第436條之1第3項規定甚明。本件上訴人提
    起上訴後，固主張系爭建物是由上訴人陳吳月霞之子陳威任
    所占有使用中之事實，並抗辯被上訴人起訴之請求為無理由
    ，此為提出新防禦方法，然為被上訴人所不同意，且有違促
    進訴訟終結之義務。而上訴人雖主張其提出符合民事訴訟法
    第447條第1項第3款、第4款之情形（見本案卷第101頁）。
    惟上訴人於原審未曾否認且自承系爭建物是由上訴人陳吳月
    霞所占用使用中之事實，並經原審整理條列為兩造之不爭執
    事項（見原審卷110頁、第130頁、第179頁），是上訴人主
    張其提出上開新防禦方法符合民事訴訟法第447條第1項第3
    款規定，要無理由。又上訴人雖提出本院109年度訴字第343
    號回復原狀等事件之勘驗筆錄而主張其提出新防禦方法符合
    民事訴訟法第447條第1項第4款之情形，惟該款所指之法院
    是指狹義之法院即承審案件之法院而言，而上開勘驗筆錄並
    非本院（指本合議庭）所承審之事件，且被上訴人對於上訴
    人上開新提出之防禦方法亦有所爭執，難認符合該款所指「
    事實於法院已顯著或為其職務上所已知」情形，另關於此部
    分事實並無法律規定法院應依職權調查證據之情形，是上訴
    人上開主張符合民事訴訟法第447條第1項第4款之情形，亦
    非有據。從而，上訴人提出上開新防禦方法，應認於法不合
    ，應予以駁回。
　㈢縱認上訴人於本院得提出上開新防禦方法，惟其此部分主張
    係以本院109年度訴字第343號回復原狀等事件之勘驗筆錄及
    雲林縣稅務局102年10月28日雲稅法字第1020037150號函等
    為憑（見本案卷第23頁、第123頁）。經查：
　⒈依上開勘驗筆錄（109年7月28日勘驗）記載：「被告陳威任
    ：152、154號（A6、A7）建物雖所有權人分別是陳吳月霞，
    但有關於原告所指A6、A7騎樓等空間上地上物，事實上處分
    權均是我所有。被告陳吳月霞：同陳威任所述，目前地上物
    確實是陳威任所有。…」，該部分並非針對A6、A7建物主體
    部分之陳述，該事件是針對遮雨棚架部分所為之訴訟及判決
    ，亦為兩造所不爭執（見本案卷第255頁），且A6、A7建物
    之所有權人實際為北港鎮公所，此為兩造所不爭執之事項，
    故上開筆錄所載「152、154號（A6、A7）建物雖所有權人分
    別是陳吳月霞」應是指占有使用權人為上訴人陳吳月霞而言
    。至於陳威任雖為設址在雲林縣○○鎮○○路000號（即A6店鋪
    ）之元福麻油食品行負責人，然尚無法因此即得以認定上訴
    人陳吳月霞並非系爭建物之占有人。
　⒉又上訴人陳吳月霞自陳於系爭建物改建完成之91年開始，即
    與北港鎮公所（應是與長展公司）簽訂租約而占有使用系爭
    建物，直到103年1月間，猶有與北港鎮公所簽訂租賃契約書
    等情，並據其提出該租賃契約書為憑（見本案卷第121頁）
    ，而依嘉義行政執行分署102年12月31日嘉執德99年房稅執
    字第00000000號函、104年3月6日嘉執義99年房稅執字第000
    00000號函（稿）等所示（見本案卷第227至231頁），上開
    租賃契約書是上訴人陳吳月霞與強制管理人北港鎮公所簽訂
    之租約，且依嘉義行政執行分署104年2月4日嘉執義99年房
    稅執字第00000000號函、長展建設強制管理經營權移交說明
    會及其簽到簿所示（見本案卷第233至241頁），上訴人陳吳
    月霞是以原承租人名義出席上開經營權移交說明會，嗣並出
    面與被上訴人就系爭建物簽訂系爭租約，再參以上訴人陳吳
    月霞於被上訴人所提告竊佔案件之偵查中並不爭執其為系爭
    建物之占有使用人，亦有臺灣雲林地方檢察署109年度偵字
    第2639號檢察官不起訴處分書在卷可參（見本案卷第211至2
    16頁），足見上訴人陳吳月霞在上開時間，對於系爭建物為
    其所占有使用一情，實不爭執。
　⒊上訴人陳吳月霞與陳威任為母子關係，上訴人陳吳月霞於本
    院亦自承陳威任之占用系爭建物是由其交付移轉占用而來（
    見本案卷第256頁），則上訴人陳吳月霞縱有將其所承租之
    系爭建物交由陳威任占有使用，依民法第941條或第942條規
    定，陳威任亦應為系爭建物之直接占有人或占有輔助人，上
    訴人陳吳月霞則仍不失為系爭建物之占有人，亦堪認定。
  ㈣系爭建物雖登記為北港鎮公所所有，惟依民法第765條規定，
    所有權之權能包含占有、使用、收益、處分、排除他人干涉
    等等，而租賃契約則是當事人約定，由出租人將物租與承租
    人使用、收益，承租人支付租金之契約，為債權契約，契約
    標的為物之使用、收益權能，故租賃契約並不以出租人具有
    物之所有權為限。而本件依系爭投資興建大樓合約書第6條
    約定，長展公司對於系爭大樓地下第二層停車場及地上第一
    層及地下第一層具有使用管理權，年限為36年，自90年起至
    125年止，期滿後北港鎮公所對此部分建物始有經營管理、
    使用、收益等權限，目前該部分建物之出租及收益皆由經營
    管理者處理，亦由經營者與承租人簽訂租賃契約，北港鎮公
    所並無經營管理權，亦無權將該部分市場攤位另行出租及收
    益，又被上訴人已透過行政執行程序而拍定買受上開部分建
    物之經營管理權，並由嘉義行政執行分署核發不動產經營管
    理權利移轉證書，而取得上開部分建物之經營管理權等情，
    有嘉義行政執行分署104年3月2日嘉執義99年房稅執字第000
    00000號不動產經營管理權利移轉證書、系爭投資興建大樓
    合約書、北港鎮公所109年7月14日港鎮建字第1090010822號
    函等在卷可稽（見原審卷第15頁、第118至122頁、第151頁
    ），被上訴人對於系爭建物既有經營管理權限，即有占有、
    使用、管理之權，其自得將系爭建物出租予被上訴人陳吳月
    霞，則被上訴人與上訴人陳吳月霞就系爭建物於108年1月11
    日簽立系爭租約，並由上訴人王鵬雄為連帶保證人，自屬合
    法有效。　　
  ㈤綜上所述，被上訴人依系爭租約第2條第2項約定及民法租賃
    物返還請求權之法律關係，請求上訴人陳吳月霞應將系爭建
    物騰空並返還予被上訴人，及依民法不當得利、連帶保證之
    法律關係，請求上訴人應自109年1月1日至返還系爭建物之
    日止，按月連帶給付被上訴人32,800元，均為有理由，應予
    准許。從而，原審為上訴人均敗訴之判決，並職權宣告得假
    執行及上訴人得供擔保免為假執行，經核於法並無違誤。上
    訴意旨猶指摘原判決不當，求予廢棄改判，為無理由，應予
    駁回。
七、本件事證已臻明確，兩造其餘之攻擊或防禦方法及所舉之證
    據，經本院斟酌後，認均不足以影響本判決之結果，自無一
    一論駁之必要。
八、據上論結，本件上訴為無理由，依民事訴訟法第454條第2項
    前段、第436條之1第3項、第449條第1項、第78條，判決如
    主文。
中　　華　　民　　國　　111 　年　　2 　　月　　16　　日
                  民事第一庭  審判長法  官  曾鴻文
　　　　　　　　　
　　　　　　                        法  官  蔣得忠
　　　　　　　　　
　　　　　　　　　                  法  官  廖國勝　　　
以上正本係照原本作成。
本件不得上訴。
中　　華　　民　　國　　111 　年　　2 　　月　　16　　日
                                    書記官　林曉佩